【裁判字號】    99,小上,17
【裁判日期】    990322
【裁判案由】    給付修理費   等
【裁判全文】
臺灣高雄地方法院民事裁定              99年度小上字第17號
上  訴  人  乙○○
被  上訴人  甲○○○
追加  被告  丙○○
上列當事人間請求給付修理費等事件，上訴人對於民國98年12月
24日本院高雄簡易庭98年度雄小字第3800號第一審判決提起上訴
，並為訴之追加，本院裁定如下：
    主  文
上訴及追加之訴均駁回。
第二審訴訟費用新臺幣壹仟伍佰元由上訴人負擔。
    理  由
一、上訴意旨略以：上訴人於民國96年9 月25日與未經設立登記
    之百頡工程公司（下稱百頡公司）簽立房屋整修工程契約（
    下稱系爭契約），約定施工地點為高雄市○○路41號5 樓（
    下稱系爭房屋），施工期限為30日，工程總價為新台幣（下
    同）52萬元。被上訴人於原審審理中就百頡公司未遵期完工
    及系爭房屋門窗於工程進行中遭毀損等情，並不爭執，復坦
    承被告丙○○（別名林建宇）為百頡公司之實際負責人，亦
    為上開工程之實際施作人，被上訴人既同意出名代理百頡公
    司與上訴人簽約，自應就上訴人因上開工程所受損害與丙○
    ○同負賠償之責。詎原判決不察上情，逕以系爭契約之相對
    人為丙○○，並非被上訴人為由，駁回上訴人之訴，已有不
    當。為此，爰依法提起上訴，追加丙○○為被告。並聲明：
    (一)原判決廢棄。(二)被上訴人應與丙○○連帶給付上訴人89,6
    00元。
二、按小額訴訟當事人於第二審程序不得為訴之變更、追加或提
    起反訴，民事訴訟法第436 條之27定有明文。又原告之訴，
    有起訴不合程式或不備其他要件者，法院應以裁定駁回，民
    事訴訟法第249 條第1 項第6 款亦有明定。上訴人於本件第
    二審程序中始追加起訴被告丙○○乙節，有上訴狀在卷可稽
    （見本院卷第2 至4 頁），揆諸前引規定，上訴人於小額訴
    訟程序第二審追加請求被告丙○○與被上訴人連帶給付上訴
    人89,600元部分，核與民事訴訟法第436 條之27規定有違，
    其起訴不合程式，應以裁定駁回。
三、次按對於小額訴訟之第一審裁判之上訴，非以其違背法令為
    理由不得為之，民事訴訟法第436 條之24第2 項定有明文。
    又按上訴狀內應記載上訴理由，表明下列各款事項：(一)原判
    決所違背之法令及其具體內容。(二)依訴訟資料可認為原判決
    有違背法令之具體事實，民事訴訟法第436 條之25定有明文
    。亦即上訴人應於上訴狀中就第一審判決如何違背法令為具
    體之指摘，並揭示該法規之條項或其內容，若係成文法以外
    之法則，應揭示該法則之旨趣，倘為司法院解釋或最高法院
    之判例，則應揭示該判解之字號或其內容，或揭示如何當然
    違背法令之事實，上訴狀或理由書如未依此項方法表明者，
    即難認為已對原審判決之違背法令有具體之指摘，其上訴自
    難認為合法，有最高法院71年台上字第314 號判例要旨可資
    參照）。又對於未合法表明上訴理由之不合法上訴，小額訴
    訟程序第二審法院應依民事訴訟法第436 條之32第2 項準用
    同法第444 條第1 項前段規定，以裁定駁回之，亦有最高法
    院26年鄂上字第236 號判例意旨可參。經查，上訴人提起上
    訴，無非以：伊與丙○○簽立系爭契約時，經丙○○告知被
    上訴人為百頡公司負責人，並指示伊將工程款匯入被上訴人
    帳戶，系爭契約立約人簽名欄亦記載「百頡工程」、「甲○
    ○○」，足見被上訴人為系爭契約當事人等情為據。觀諸上
    訴人上訴意旨，僅就原審法官取捨證據、認定事實之職權行
    使，指摘其為不當，而未具體說明有何不適用法規或適用法
    規不當之情形，亦未揭示該法規之條項或其內容或合於民事
    訴訟法第469 條所列各款之事實，自難認對該判決之如何違
    背法令已有具體之指摘，揆諸前揭說明，應認其上訴為不合
    法。
四、本件訴訟費用額，確定如主文第2 項所示之金額，應由上訴
    人負擔。
據上論結，本件上訴及追加之訴均不合法，依民事訴訟法第436
條之32第1 項、第2 項、第444 條第1 項前段、第436 條之27、
第249條第1項第6款、第436 條之19第1 項、第95條、第78條，
裁定如主文。
中    華    民    國    99    年    3     月    22    日
                  民事第五庭  審判長法  官  李昭彥
                                    法  官  何佩陵
                                    法  官  賴文姍
以上正本係照原本作成
本件裁定不得抗告
中    華    民    國    99    年    3     月    22    日
                                    書記官  林秀珍

司法院資訊處製作；財團法人民間司法改革基金會備份。
